【裁判字號】    99,上更(一),22
【裁判日期】    990513
【裁判案由】    毒品危害防制條例
【裁判全文】
臺灣高等法院臺南分院刑事判決      99年度上更(一)字第22號
上  訴  人  甲○○
即  被  告
選任辯護人  扶助律師  林士龍
            扶助律師  彭大勇
上列上訴人因違反毒品危害防制條例案件，不服臺灣雲林地方法
院97年度訴字第714 號中華民國98年4 月14日第一審判決（起訴
案號：臺灣雲林地方法院檢察署97年度偵字第1517、1613號），
提起上訴，判決後經最高法院第一次發回更審，本院判決如下：
    主  文
原判決撤銷。
甲○○犯如附表編號(一)至(八)號所示捌罪，各處如附表編號(一)至(八)
號所示之刑。應執行有期徒刑玖年；扣案之SAMSUMG 牌行動電話
壹支（含門號0000000000號SIM 卡壹張）沒收；未扣案之販賣第
一級毒品所得共新臺幣柒仟伍佰元沒收，如全部或一部不能沒收
時，以其財產抵償之。
    事  實
一、甲○○明知海洛因係毒品危害防制條例所列管之第一級毒品
    ，不得非法持有及販賣，竟意圖營利，基於販賣第一級毒品
    海洛因之犯意，分別為下列販賣第一級毒品犯行（即如附表
    編號(一)至(八)所示）：
  (一)民國97年2 月4 日下午1 時7 分36秒，林紫綺以門號000000
    0000號行動電話與甲○○所使用之門號0000000000號（起訴
    書誤載為0000000000號，所有人：林聰翰）行動電話聯絡，
    向甲○○表示欲購買新臺幣（下同）1,000 元毒品海洛因，
    隨即相約在雲林縣虎尾鎮○○路附近之大學城大樓樓下，由
    甲○○持毒品海洛因前往交付，以一手交錢一手交貨之方式
    ，將毒品海洛因1 小包販賣予林紫綺，得款1,000 元。
  (二)97年2 月9 日下午5 時4 分36秒，林紫綺以上開行動電話門
    號與甲○○所持用之門號0000000000號行動電話聯絡，向甲
    ○○表示欲購買1,000 元毒品海洛因，於同日下午5 時18分
    許，由甲○○持毒品海洛因前往上址之大學城大樓樓下，以
    一手交錢一手交貨之方式，將毒品海洛因1 小包販賣予林紫
    綺，得款1,000 元。
  (三)97年2 月14日上午4 時48分22秒，林紫綺以上開行動電話門
    號與甲○○所使用之門號0000000000號行動電話聯絡，向甲
    ○○表示欲購買1,000 元毒品海洛因，於同日上午4 時56分
    許，同樣由甲○○持毒品海洛因前往上址之大學城大樓樓下
    ，將海洛因1 小包販賣予林紫綺，得款1,000 元。
  (四)97年2 月15日下午7 時25分10秒，林紫綺以上開行動電話門
    號與甲○○所使用之門號0000000000號行動電話聯絡，向甲
    ○○表示欲購買1,000 元毒品海洛因，甲○○即持毒品海洛
    因前往上址之大學城大樓樓下，將毒品海洛因1 小包販賣予
    林紫綺，得款1,000 元。
  (五)97年2 月5 日上午3 時12分40秒，柳文勇以門號0000000000
    號行動電話與甲○○所使用之門號0000000000號行動電話聯
    絡，向甲○○表示欲購買毒品海洛因，隨即由甲○○持毒品
    海洛因前往雲林縣虎尾鎮○○路天橋附近，以1,000 元之價
    格、一手交錢一手交貨之方式，將海洛因1 小包販賣予柳文
    勇，得款1,000 元。
  (六)97年2 月15日下午3 時56分17秒，柳文勇以上開行動電話與
    甲○○所使用之上開門號行動電話聯絡，向甲○○表示欲以
    賒欠方式購買1 小包毒品海洛因，甲○○即持毒品海洛因前
    往上址之天橋附近，以1,000 元之價格，將海洛因1 小包販
    賣予柳文勇，並讓柳文勇賒欠上開款項。
  (七)97年2 月16日晚上8 時36分18秒，柳文勇以上開行動電話與
    甲○○所使用之上開門號行動電話聯絡，向甲○○表示欲購
    買1,000 元毒品海洛因，隨即相約在雲林虎尾鎮○○路松青
    超市○○○路，由甲○○持毒品海洛因前往交付，以一手交
    錢一手交貨之方式，將海洛因1 小包販賣予柳文勇，得款
    1,000 元。
  (八)97年2 月21日下午6 時15分50秒，柳文勇以上開行動電話與
    甲○○所使用之上開門號行動電話聯絡，向甲○○表示欲購
    買8 分之1 錢毒品海洛因，隨即由甲○○持毒品海洛因前往
    雲林縣虎尾鎮○○路天橋附近，以2,000 元之價格，將重量
    8 分之1 錢之毒品海洛因1 小包販賣予柳文勇，得款1,500
    元，尚餘500 元賒欠未給付。
二、嗣經檢察官對門號0000000000號、0000000000號行動電話實
    施通訊監察而查悉上情，經警方持拘票於97年3月14日凌晨1
    時30分許，在雲林縣虎尾鎮「迷你遊藝場」將甲○○拘獲，
    並扣得甲○○所有之SAMSUMG牌手機1支（含門號0000000000
    號SIM卡1張）。
三、案經雲林縣警察局虎尾分局報告臺灣雲林地方法院檢察署檢
    察官偵查起訴。
    理  由
壹、程序方面
    按被告以外之人於審判外之言詞或書面陳述，除法律有規定
    者外，不得作為證據，刑事訴訟第159 條第1 項定有明文；
    又被告以外之人於審判外之陳述，雖不符前4 條（即刑事訴
    訟法第159 條之1 至之4） 之規定，而經當事人於審判程序
    同意作為證據，法院審酌該言詞陳述或書面陳述作成時之情
    況，認為適當者，亦得為證據，復為同法第159 條之5 第1
    項所明定。本件被告以外之人於審判外之陳述，均經檢察官
    、被告及辯護人於本院審理中表示同意作為本案之證據（本
    院卷69頁），本院審酌該言詞陳述及書面陳述作成時之情況
    ，核無違法取證或其他瑕疵，認為以之作為證據為適當，均
    有證據能力。
貳、實體方面
一、上開事實，業據被告甲○○分別於偵查及法院審理中坦承不
    諱，核與證人林紫綺、柳文勇分別於警詢、偵查及原審審理
    中證述其等向被告購買海洛因毒品等情節相符，並有被告以
    門號0000000000號、0000000000號行動電話，於上開時間與
    林紫綺所使用0000000000號、柳文勇所使用0000000000號行
    動電話聯絡之通訊監察譯文在卷可佐（如附表編號(一)至(八)所
    示之犯行，通聯監察譯文依序見1613號偵查卷46頁、34頁、
    38 頁 、95頁、97頁、98頁及100 頁）。被告如事實欄編號
    一之(七)販賣柳文勇第一級毒品之犯行，與柳文勇約定交付地
    點為雲林縣虎尾鎮○○路松青超市○○○路，並據證人柳文
    勇於原審審理時證述明確（原審卷(一)191 頁反面），核與通
    訊監察譯文所示內容相符（偵卷98頁），應堪採信；公訴意
    旨認渠等該次交易地點為雲林縣虎尾鎮○○路天橋附近，尚
    有未合，應予敘明。
二、按販賣毒品之所謂販賣行為，係行為人基於營利之目的，而
    販入或賣出毒品而言。販賣毒品者，其主觀上須有營利之意
    圖，且客觀上有販賣之行為，即足構成，至於實際上是否已
    經獲利，則非所問。即於有償讓與他人之初，係基於營利之
    意思，並著手實施，而因故無法高於購入之原價出售，最後
    不得不以原價或低於原價讓與他人時，仍屬販賣行為。必始
    終無營利之意思，以原價或低於原價有償讓與他人，方難謂
    為販賣行為，而僅得以轉讓罪論處（最高法院93年度臺上字
    第1651號、94年度臺上字第5317號判決）。再按海洛因係毒
    品危害防制條例第2 條第2 項第1 款所定之第一級毒品，物
    稀價昂，政府查緝甚嚴，對於販賣毒品者又科以重度刑責，
    其持有販賣者，苟非有利可圖，當不願甘冒法律制裁之風險
    予以販賣。以本件而論，雖無法明確計算被告販毒可得之利
    潤，然被告既係販賣毒品之人，其取得毒品之成本需費不貲
    ，且被告與林紫綺、柳文勇並無特殊關係或特別深厚之交情
    ，顯無平價轉讓毒品自負風險之理，是被告有販賣毒品藉以
    營利之意圖甚明。
三、綜上所述，本件被告之自白與事實相符，事證明確，其各次
    販賣第一級毒品海洛因予林紫綺、柳文勇之犯行，均堪認定
    ，應依法論科。
參、論罪科刑
一、新舊法比較
  (一)被告行為後，毒品危害防制條例部分條文業於98年5 月20日
    修正公布，並已生效施行，其中：(1)修正前第4 條第1 項規
    定：「製造、運輸、販賣第一級毒品者，處死刑或無期徒刑
    ；處無期徒刑者，得併科新臺幣一千萬元以下罰金。」，修
    正後規定為：「製造、運輸、販賣第一級毒品者，處死刑或
    無期徒刑；處無期徒刑者，得併科新臺幣二千萬元以下罰金
    。」，新舊法比較結果，修正後之規定並未較有利於被告。
    (2)修正前第17條規定：「犯第4 條第1 項至第4 項、第5 條
    第1 項至第4 項前段、第5 條第1 項至第4 項、第7 條第1
    項至第4 項、第8 條第1 項至第4 項、第10條或第11條第1
    項、第2 項之罪，供出毒品來源，因而破獲者，得減輕其刑
    」，修正後移為第1 項，規定：「犯第4 條至第8 條、第10
    條或第11條之罪，供出毒品來源，因而查獲其他正犯或共、
    犯者，減輕或免除其刑」，並增列第2 項規定：「犯第4 條
    至第8 條之罪於偵查及審判中均自白者，減輕其刑」，新舊
    法比較結果，以修正後之規定較有利於被告。
  (二)修正後第4 條第1 項之法定刑罰金刑雖較舊法為重，惟被告
    於偵查及審判中均自白犯行，且有供出毒品來源，因而查獲
    其他正犯之情形，同時有修正後同條例第17條第1 項、第2
    項減刑規定之適用（詳後述），整體而言，仍以修正後之規
    定較有利於被告，依刑法第2 條第1 項但書，自應一體適用
    修正後現行毒品危害防制條例第4 條第1 項及第17條之規定
    。
二、按海洛因係毒品危害防制條例所定之第一級毒品，不得持有
    、販賣。被告於附表所示時、地，分別販賣第一級毒品海洛
    因與林紫綺、柳文勇，核其所為，均係犯毒品危害防制條例
    第4 條第1 項之販賣第一級毒品罪，其持有第一級毒品海洛
    因之低度行為，均分別為各次販賣之高度行為所吸收，不另
    論罪；多次販賣海洛因犯行，犯意各別，行為互殊，應予分
    論併罰。
三、毒品危害防制條例第17條第2 項減刑規定之適用
  (一)被告本件販賣第一級毒品行為經警查獲後，於警詢中供承：
    「差不多在2 月份的時候開始販賣海洛因；以0000000000號
    行動電話作為販賣毒品的工具；所販賣之海洛因1 小包1,00
    0 元，含袋毛重0.4 公克；海洛因販賣給綽號『寶兒』（即
    林紫綺）、『細漢』（即柳文勇）；共大約販賣2 、3 次海
    洛因」（警卷(一)4 、5 頁）；於偵查中供稱：「警詢筆錄均
    實在（經檢察官告以警詢筆錄內容）；綽號寶兒的女子在97
    年2 月9 日、14日、15日有向我購買海洛因，交易地點在虎
    尾鎮○○路大學城附近」各等語（偵查卷17頁）；嗣於原審
    及本院審理時亦迭次坦白承認上開販賣第一級毒品犯行。
  (二)雖被告自白販賣第一級毒品之次數，先後所供不盡相符；然
    查，被告就其販賣毒品之對象、時間、地點及次數，能否完
    全正確記憶，毫無誤差，非無疑問；檢察官起訴或法院判決
    所認定之販毒事實及次數，均須依憑被告及證人之供述，並
    核對相關當事人之通聯紀錄、通話譯文等事證，方可為正確
    判斷；被告於偵查及審判過程中，因得悉各項事證之正確內
    容，而逐漸回復記憶，並就犯罪事實更正陳述，實非無可能
    ，顯難僅因其在警詢、偵查及審判中就販毒次數之供述相異
    ，或少於法院事後認定之犯罪次數，即否定被告自白犯罪事
    實之效力。
  (三)另查，95年7 月1 日修正施行之刑法廢除連續犯規定後，被
    告多次販賣毒品犯行，應論以數罪或依集合犯論以一罪，本
    即不無爭議，雖目前實務上多數意見認為應採一罪一罰，惟
    被告就此法律上之罪數爭議，並非熟稔；況被告接受警詢及
    檢察官偵訊之時間，均在毒品危害防制條例修正施行之前，
    就其數次販賣海洛因犯行在法律上應如何論罪，及是否應明
    確無誤供出各次販賣毒品之犯行，才能分別獲得98年5 月20
    日增訂施行之毒品危害防制條例第17條第2 項減刑寬典，顯
    無預見之可能，若以法院事後認定之犯罪次數，回溯檢驗被
    告於警詢或偵查中供述之次數有所不符，即剝奪或減去被告
    部分罪行因自白而應獲減刑之權益，顯屬過苛，且就被告各
    次犯罪，何者應予減刑、何者應予排除，亦難以判斷區分。
    本件被告既已就其販賣第一級毒品之犯罪構成要件事實，於
    偵查及審判中坦白承認，自應依被告在法院審理中確定自白
    之次數，作為適用上開減刑規定之事實依據，較為正確合理
    ，爰就被告如附表所示8 次販賣第一級毒品犯行，均適用修
    正後毒品危害防制條例第17條第2 項之規定，減輕其刑。
四、毒品危害防制條例第17條第1 項減刑規定之適用
    被告另主張：其已具體供出毒品來源為胡承康，因而使偵查
    機關破獲胡承康販賣毒品犯行，請依毒品危害防制條例第17
    條第1 項規定減刑等語。經查：
  (一)原審法院向臺灣雲林地方法院檢察署查詢有無因被告供出毒
    品來源而查獲其他毒品犯罪一事，雖經該署於97年8 月25日
    函復：「承辦檢察官並無因被告供述而破獲『蘇東興』等7
    人販賣第一級毒品犯行之情事」（上訴審卷(一)44頁）；並於
    97年9 月25日函復：「被告曾供稱其毒品上游為『小康』、
    『東興』等人，經檢察官過濾分析後亦曾分案展開偵查，惟
    尚未因此破獲販賣毒品之情形，又被告供出有身分證字號之
    毒品來源有3 人，自被告遭查獲後，迄今僅有胡承康因販賣
    毒品案件遭檢察官查獲，惟胡承康遭查獲並非因被告之供述
    而來，且查獲販賣之毒品亦非第一級毒品」各等語（原審卷
    (一)79頁）。
  (二)惟依該署於97年11月11日再函覆稱：「於偵辦被告販賣毒品
    案件前，即已得知綽號『小康』之人為胡承康，且知悉其涉
    嫌販賣毒品，經以通訊監察方式偵辦被告販賣毒品案件之過
    程，確有發現胡承康涉嫌販賣毒品之內容，因他案被告陳世
    華指證並循線拘獲胡承康，再就監聽被告所得內容命被告指
    證，確信胡承康確有販賣第一級毒品予被告甲○○，97年度
    偵字第4728、5351號起訴書記載被告胡承康販賣毒品予甲○
    ○之犯罪事實，為拘獲甲○○前即得知，惟【若無甲○○具
    體指證，尚難達足以起訴胡承康之程度】」等語（原審院卷
    (一)105 頁）；另參酌胡承康涉嫌販賣毒品案件提起公訴後，
    經本院以98年度上訴字第929 號判處罪刑所認定之犯罪事實
    ，為「販賣甲○○第一級毒品海洛因3 次、販賣陳世華第二
    級毒品甲基安非他命2 次」，該案並經最高法院於99年4 月
    22日以99年度台上字第2447號判決駁回被告胡承康之上訴，
    確定在案，有起訴書及判決書可資查考等情，足認檢察官因
    陳世華供述而查獲胡承康之販毒行為，僅係關於販賣第二級
    毒品甲基安非他命部分，其因被告甲○○之具體指證，才足
    以起訴胡承康販賣第一級毒品海洛因之犯行，並經判處罪刑
    確定，應屬灼然。
  (三)綜上說明，可認被告供出毒品來源，確實因而查獲其他正犯
    胡承康，應再依毒品危害防制條例第17條第1 項規定遞減輕
    其刑。被告聲請調取胡承康販賣毒品案卷，本院經核尚無必
    要，併予敘明。
五、撤銷改判之理由
    原審依毒品危害防制條例之規定，予以論罪科刑，固非無見
    ，惟查：(一)被告行為後毒品危害防制條例部分條文業於98年
    5 月20日修正公布，並已生效施行，已如上述，原審未及為
    新舊法之比較適用，並依該條例第17條第2 項、第1 項規定
    ，減輕被告刑責，尚有未洽。(二)被告販賣第一級毒品之犯行
    達8 次，其犯罪惡性及危害社會程度並非輕微，原判決認被
    告各次販賣之數量非鉅，均由吸毒品者主動打電話洽詢購買
    ，犯罪情節尚非重大，情輕法重，就被告各次販賣第一級毒
    品犯行，均依刑法第59條規定酌減其刑，亦有未妥。被告上
    訴意旨，指摘原判未依新修正之毒品危害防制條例第17條規
    定減刑，為有理由，且原判決亦有未及比較適用新舊法之瑕
    疵，自屬無可維持，應予撤銷改判。
六、茲審酌被告明知毒品海洛因具有成癮性，服用後會產生依賴
    性，戒除不易，竟為圖一己私利，販賣海洛因毒品予他人施
    用，危害社會治安非輕，惟念其販賣所得不多，事後並已坦
    認犯行，態度尚稱良好等一切情狀，分別量處如附表所示之
    刑，並定應執行刑如主文第2 項所示；檢察官具體求處無期
    徒刑，尚嫌過重，應予敘明。
七、沒收：
  1.附表所示各次販毒交易，其中編號(六)尚未給付之1,000 元及
    編號(八)積欠之500 元，嗣後柳文勇均未交付被告，是被告8
    次販賣海洛因實際所得財物為7,500 元，雖未扣案，仍應分
    別依毒品危害防制條例第19條第1 項規定，於各罪項下宣告
    沒收，如全部或一部不能沒收時，均以其財產抵償之。
  2.扣案之SAMSUMG 牌手機1 支（含門號0000000000號SIM 卡1
    張），係被告所有供附表編號(二)至(八)所示販賣第一級毒品犯
    行聯絡交易所使用之物，應依同條例第19條第1 項規定，分
    別於附表編號(二)至(八)所示販賣第一級毒品罪項下宣告沒收。
  3.附表編號(一)（即事實欄編號一之(一)）所示販賣第一級毒品予
    林紫綺部分，被告所使用之0000000000號行動電話，為林聰
    翰所有（見偵卷50頁林聰翰警詢筆錄），並非被告所有，且
    未經扣案，不予宣告沒收。
  4.另扣案之手機1 支，雖為被告所有，惟並非違禁物，且無證
    據證明係被告犯罪所得或供本件犯罪所使用之物，亦不為沒
    收之宣告。
據上論斷，應依刑事訴訟法第369 條第1 項前段、第364 條、第
299 條第1 項前段，毒品危害防制條例第4 條第1 項、第17條第
2 項、第1 項（修正後）、第19條第1 項，刑法第2 條第1 項但
書、第11條、第51條第5 款判決如主文。
本案經檢察官王碧霞到庭執行職務。
中    華    民    國    99    年    5     月    13    日
                  刑事第三庭  審判長法  官  陳義仲
                                    法  官  宋明中
                                    法  官  楊清安
以上正本證明與原本無異。
如不服本判決應於收受送達後10日內向本院提出上訴書狀，其未
敘述上訴理由者，並得於提起上訴後10日內向本院補提理由書（
均須按他造當事人之人數附繕本）「切勿逕送上級法院」。
                                    書記官  蔡蘭櫻
中    華    民    國    99    年    5     月    13    日
附錄本判決論罪科刑法條：
修正後毒品危害防制條例第4 條第1 項
製造、運輸、販賣第一級毒品者，處死刑或無期徒刑；處無期徒
刑者，得併科新臺幣2,000 萬元以下罰金。
附表：
┌─┬────┬────┬─────┬─────┬────────────┐
│編│交易對象│聯絡時間│ 交易地點 │ 交易金額 │     所犯罪名及量刑     │
│號│        │        │          │          │                        │
├─┼────┼────┼─────┼─────┼────────────┤
│(一)│林紫綺  │97年2 月│雲林縣虎尾│1,000元   │甲○○販賣第一級毒品，處│
│  │        │4 日下午│鎮○○路附│          │有期徒刑陸年。未扣案之販│
│  │        │1 時7 分│近之大學城│          │賣第一級毒品所得新臺幣壹│
│  │        │36秒    │樓下      │          │仟元沒收，如全部或一部不│
│  │        │        │          │          │能沒收時，以其財產抵償之│
│  │        │        │          │          │。                      │
├─┼────┼────┼─────┼─────┼────────────┤
│(二)│林紫綺  │97年2 月│同上      │1,000元   │甲○○販賣第一級毒品，處│
│  │        │9 日下午│          │          │有期徒刑陸年。未扣案之販│
│  │        │5 時4 分│          │          │賣第一級毒品所得新臺幣壹│
│  │        │36秒    │          │          │仟元沒收，如全部或一部不│
│  │        │        │          │          │能沒收時，以其財產抵償之│
│  │        │        │          │          │；扣案之SAMSUMG 牌行動電│
│  │        │        │          │          │話壹支（含門號0000000000│
│  │        │        │          │          │號SIM 卡壹張）沒收。    │
├─┼────┼────┼─────┼─────┼────────────┤
│(三)│林紫綺  │97年2 月│同上      │1,000元   │甲○○販賣第一級毒品，處│
│  │        │14日上午│          │          │有期徒刑陸年。未扣案之販│
│  │        │4 時48分│          │          │賣第一級毒品所得新臺幣壹│
│  │        │22秒    │          │          │仟元沒收，如全部或一部不│
│  │        │        │          │          │能沒收時，以其財產抵償之│
│  │        │        │          │          │；扣案之SAMSUMG 牌行動電│
│  │        │        │          │          │話壹支（含門號0000000000│
│  │        │        │          │          │號SIM 卡壹張）沒收。    │
├─┼────┼────┼─────┼─────┼────────────┤
│(四)│林紫綺  │97年2 月│同上      │1,000元   │甲○○販賣第一級毒品，處│
│  │        │15日下午│          │          │有期徒刑陸年。未扣案之販│
│  │        │7 時25分│          │          │賣第一級毒品所得新臺幣壹│
│  │        │10秒    │          │          │仟元沒收，如全部或一部不│
│  │        │        │          │          │能沒收時，以其財產抵償之│
│  │        │        │          │          │。扣案之SAMSUMG 牌行動電│
│  │        │        │          │          │話壹支（含門號0000000000│
│  │        │        │          │          │號SIM 卡壹張）沒收。    │
├─┼────┼────┼─────┼─────┼────────────┤
│(五)│柳文勇  │97年2 月│雲林縣虎尾│1,000元   │甲○○販賣第一級毒品，處│
│  │        │5 日上午│鎮○○路天│          │有期徒刑陸年。未扣案之販│
│  │        │3 時12分│橋附近    │          │賣第一級毒品所得新臺幣壹│
│  │        │40秒    │          │          │仟元沒收，如全部或一部不│
│  │        │        │          │          │能沒收時，以其財產抵償之│
│  │        │        │          │          │。扣案之SAMSUMG 牌行動電│
│  │        │        │          │          │話壹支（含門號0000000000│
│  │        │        │          │          │號SIM 卡壹張）沒收。    │
├─┼────┼────┼─────┼─────┼────────────┤
│(六)│柳文勇  │97年2 月│同上      │1,000 元；│甲○○販賣第一級毒品，處│
│  │        │15日下午│          │尚未付款。│有期徒刑陸年。扣案之SAMS│
│  │        │3 時56分│          │          │UMG 牌行動電話壹支（含門│
│  │        │17秒    │          │          │號0000000000號SIM 卡壹張│
│  │        │        │          │          │）沒收。                │
├─┼────┼────┼─────┼─────┼────────────┤
│(七)│柳文勇  │97年2 月│雲林縣虎尾│1,000元   │甲○○販賣第一級毒品，處│
│  │        │16日晚上│鎮○○路松│          │有期徒刑陸年。未扣案之販│
│  │        │8 時36分│青超市附近│          │賣第一級毒品所得新臺幣壹│
│  │        │18秒    │鐵路      │          │仟元沒收，如全部或一部不│
│  │        │        │          │          │能沒收時，以其財產抵償之│
│  │        │        │          │          │；扣案之SAMSUMG 牌行動電│
│  │        │        │          │          │話壹支（含門號0000000000│
│  │        │        │          │          │號SIM 卡壹張）沒收。    │
├─┼────┼────┼─────┼─────┼────────────┤
│(八)│柳文勇  │97年2 月│雲林縣虎尾│2,000 元；│甲○○販賣第一級毒品，處│
│  │        │21日下午│鎮○○路天│尚欠500 元│有期徒刑陸年。未扣案之販│
│  │        │6 時15分│橋附近    │未給付。  │賣第一級毒品所得新臺幣壹│
│  │        │50秒    │          │          │仟伍佰元沒收，如全部或一│
│  │        │        │          │          │部不能沒收時，以其財產抵│
│  │        │        │          │          │償之；扣案之SAMSUMG 牌行│
│  │        │        │          │          │動電話壹支（含門號096131│
│  │        │        │          │          │4644號SIM 卡壹張）沒收。│
└─┴────┴────┴─────┴─────┴────────────┘

司法院資訊處製作；財團法人民間司法改革基金會備份。
